【裁判字號】    97,消債清,12
【裁判日期】    981110
【裁判案由】    清算事件
【裁判全文】
臺灣士林地方法院民事裁定            97年度消債清字第12號
債  務  人  甲○○
上列債務人聲請清算事件，本院裁定如下：
    主  文
債務人甲○○自中華民國九十八年十一月十三日下午五時起開始
清算程序。
命司法事務官進行本件清算程序。
    理  由
一、按債務人與金融機構協商成立者，不得聲請更生或清算，但
    因不可歸責於己之事由，致履行顯有重大困難者，不在此限
    。本條例施行前，債務人依金融主管機關協調成立之中華民
    國銀行公會會員辦理消費金融案件無擔保債務協商機制與金
    融機構成立之協商，準用前項之規定，消費者債務清理條例
    第151 條第5 項、第6 項分別定有明文。次按，債務人不能
    清償債務或有不能清償之虞，於法院裁定開始更生程序或許
    可和解或宣告破產前，得向法院聲請清算，觀諸消費者債務
    清理條例第3 條、第80條規定自明。又法院開始清算程序之
    裁定，應載明其年、月、日、時，並即時發生效力。法院開
    始更生或清算程序後，得命司法事務官進行更生或清算程序
    ，必要時得選任律師、會計師或其他適當之自然人或法人一
    人為監督人或管理人，復為同條例第83條第1 項、第16條所
    明定。
二、聲請意旨略以：伊有不能清償債務情事，前曾於民國95年5
    月依照中華民國銀行公會會員辦理消費金融案件無擔保債務
    協商機制，請求共同協商債務清償方案，並協商成立，協商
    條件為每月還款新臺幣（下同）2 萬2746元。惟伊自96年起
    迄今僅有打零工收入，且因左肩肱骨骨折需復健致尋找工作
    困難，無力繼續繳納協商金額，故伊確係因不可歸責於己之
    事由，致履行協商條件顯有重大困難，且伊未經法院裁定開
    始更生程序或許可和解或宣告破產，爰向本院聲請清算等語
    。
三、經查，債務人所主張之上開事實，業據提出財政部臺北市國
    稅局95、96年度綜合所得稅各類所得資料清單（見本院卷第
    14、63頁）、財產歸屬資料清單（見本院卷第15頁）、債務
    人勞工保險被保險人投保資料表（本院卷第16至17頁）、債
    務人診斷證明書（見本院卷第20頁）、財團法人金融聯合徵
    信中心當事人綜合信用報告之協商前置專用債權人清冊（見
    本院卷第28至29頁）、中華民國銀行公會會員辦理消費金融
    案件無擔保債務協商機制協議書及無擔保債務還款計劃（見
    本院卷第58至59頁）等為證，核閱屬實，堪認為真正。次查
    ，債務人目前並無工作收入，其主張其有不可歸責於己之事
    由，致履行協商條件顯有困難，當為實在。此外，債務人復
    查無消債條例第6 條第3 項、第8 條或第82條第2 項所定駁
    回清算聲請之事由存在，則債務人聲請清算，應屬有據。揆
    諸首開說明，應予開始清算程序，並命司法事務官進行本件
    清算程序，爰裁定如主文。
中    華    民    國    98    年    11    月    10    日
                  民事第三庭  法      官  張國勳
上為正本係照原本作成。
本件不得抗告。
中    華    民    國    98    年    11    月    10    日
                              書  記  官  朱亮彰


司法院資訊處製作；財團法人民間司法改革基金會備份。
